【裁判字號】    99,上訴,738
【裁判日期】    990428
【裁判案由】    違反毒品危害防制條例
【裁判全文】
臺灣高等法院高雄分院刑事判決         99年度上訴字第738號
上  訴  人
即  被  告  甲○○
上列上訴人因違反毒品危害防制條例案件，不服臺灣高雄地方法
院98年度審訴字第4248號中華民國99年3 月3 日第一審判決（起
訴案號：臺灣高雄地方法院檢察署98年度毒偵字第5892號），提
起上訴，本院判決如下：
     主  文
上訴駁回。
     理  由
一、按不服地方法院之第一審判決而上訴者，應向管轄第二審之
    高等法院為之。上訴書狀應敘述具體理由。上訴書狀未敘述
    上訴理由者，應於上訴期間屆滿後20日內補提理由書於原審
    法院，逾期未補提者，原審法院應定期間先命補正。第二審
    法院認為上訴書狀未敘述理由或 上訴有第362條前段之情形
    者，應以判決駁回之。但其情形可以補正而未經原審法院命
    其補正者，審判長應定期間先命補正。刑事訴訟法第361 條
    、第367 條，分別定有明文。所謂不服第一審判決之具體理
    由，必係依據卷內既有訴訟資料或提出新事證，指摘或表明
    第一審判決有何採證認事、用法或量刑等足以影響判決本旨
    之不當或違法，而構成應予撤銷之具體事由，始克當之（例
    如：依憑證據法則具體指出所採證據何以不具證據能力，或
    依憑卷證資料，明確指出所為證據證明力之判斷如何違背經
    驗、論理法則）；倘僅泛言原判決認定事實錯誤、違背法令
    、量刑失之過重或輕縱，而未依上揭意旨指出具體事由，或
    形式上雖已指出具體事由，然該事由縱使屬實，亦不足以認
    為原判決有何不當或違法者（例如：對不具有調查必要性之
    證據，法院未依聲請調查亦未說明理由，或援用證據不當，
    但除去該證據仍應為同一事實之認定），皆難謂係具體理由
    ，俾與第二審上訴制度旨在請求第二審法院撤銷、變更第一
    審不當或違法之判決，以實現個案救濟之立法目的相契合，
    並節制濫行上訴（最高法院97年度台上字第892 號判決意旨
    參照）。是以上訴人之上訴書狀或補提之上訴理由書，雖有
    敘述上訴理由，惟並未具體敘述第一審判決有上述違法、不
    當情形，即與未敘述具體理由無異，其所為上訴，即不符合
    上訴之法定要件。
二、上訴人即被告甲○○經原審以違反毒品危害防制條例案件，
    其中施用第一級毒品，量處有期徒刑7 月，其中施用第二級
    毒品，處有期徒刑4 月，並定應執行為有期刑10月，有判決
    書可稽，被告不服提起上訴，略以：量刑輕重雖屬法院職權
    之行使，惟法院量刑時，需審酌刑法第57條所列各款科刑應
    審酌事項，亦須依法形成心證，而綜合全情予以裁量。又法
    院行使裁量權，亦非得以任意或自由為之，所應受一般法律
    原理、原則之拘束，尤應遵守比例原則及平等原則之意旨，
    否則即可能構成裁量濫用之違法。茲原判決判處被告施用第
    一級毒品有期徒刑7 月，又施用第二級毒品處有期徒刑4 月
    ，應執行有期徒刑10月，固非無見。然實顯量刑過重，實叫
    被告極為不服。懇請鑒審實情，賜予撤銷原判決，另為適當
    之判決云云。
三、關於刑之量定，係實體法上賦予法院得為自由裁量之事項，
    倘其未有逾越法律所規定之範圍，或濫用其權限，即不得任
    意指摘為違法（最高法院75年度台上字第7033號判例意旨參
    考）。且在同一犯罪事實與情節，如別無其他加重或減輕之
    原因，下級審量定之刑，亦無過重或失輕之不當情形，則上
    級審法院對下級審法院之職權行使，原則上應予尊重（最高
    法院85年度台上字第2446號判決意旨參考）。
四、查原判決業已酌被告甲○○於觀察、勒戒執行完畢釋放後，
    復犯本件施用毒品犯行，足見其惡習已深，未能體悟施用毒
    品對自己、家人造成之傷害及社會之負擔，自屬可議；惟念
    其犯後坦承犯行，及施用毒品本質上係屬戕害自身健康之行
    為，尚未直接危害他人，反社會性程度應屬較低等一切情狀
    ，爰分別量處上開所示之刑，並定其應執行為有期徒刑10月
    。業已斟酌關於刑法第57條科刑之一切情狀，在適法範圍內
    行使裁量權，業已從輕量刑，核無量刑瑕疵或違背法令不當
    之情形；被告上訴理由仍以原判決量刑過重云云，自非可取
    ，且未指摘原判決關於適用法律及量刑等項，有何具體違法
    或不當之處。
五、綜上所述，本院審酌上情，認原審依被告之自白，並斟酌全
    辯論意旨及調查證據之結果，予以論罪科刑，於判決內已具
    體說明論科之理由，及其憑以認定之證據，客觀上並無何違
    法或不當之處，量刑業已從輕。被告上訴意旨所陳，經核並
    未依據卷內既有訴訟資料，具體指出或表明原判決有何採證
    、認事、用法等足以影響判決本旨之不當或違法之理由，僅
    係對原判決已說明論斷之事項，徒憑己意再為爭執，並未具
    體指摘原判決有如何採證、認事、用法等違反經驗法則之不
    當或違法，而足以影響判決本旨，應認未符合具體理由之要
    件，揆諸前揭說明，其上訴亦不合法律上之程式。
六、爰依刑事訴訟法第367 條前段、第372 條，不經言詞辯論，
    逕為判決如主文。
中    華    民    國    99    年    4     月    28    日
                 刑事第九庭     審判長法  官  莊秋桃
                                      法  官  范惠瑩
                                      法  官  田平安
以上正本與原本無異。
本判決施用第一級毒品部分如不服本判決，應於判決送達後10日
內向本院提出上訴狀，其未敘述理由者，並應於提出上訴狀後10
日內向本院補提上訴理由狀（應附繕本）。
施用第二級毒品部分不得上訴。
中    華    民    國    99    年    4     月    28    日
                                  書  記  官  張宗芳

司法院資訊處製作；財團法人民間司法改革基金會備份。
